臺灣臺南地方法院刑事判決　
110年度易字第36號
公  訴  人  臺灣臺南地方檢察署檢察官
被      告  斯蒂芬（FRANCIS STEPHEN JOHNSON)





選任辯護人  許光承律師(法扶律師)
上列被告因侮辱案件，經檢察官提起公訴（109年度偵字第16060
號），本院判決如下：
    主  文
斯蒂芬（FRANCIS STEPHEN JOHNSON)無罪。
    理  由
一、公訴意旨略以：被告斯蒂芬（FRANCIS STEPHEN JOHNSON)（
    所涉恐嚇罪嫌部分，另經檢察官為不起訴處分）於民國109
    年6月26日下午5時3分許，在住戶得共見共聞並隨時進出而
    位於臺南市○○區○○○街000號地下停車場內，因與告訴人吳家
    豪就停車問題發生糾紛，竟基於公然侮辱之犯意，當場以「
    YOU FUCKING ASSHOLE」等語辱罵告訴人，足以貶損告訴人
    之人格及社會評價。因認被告涉犯刑法第309條第1項之公然
    侮辱罪嫌等語。
二、按犯罪事實應依證據認定之，無證據不得認定犯罪事實；不
    能證明被告犯罪者，應諭知無罪之判決，刑事訴訟法第154
    條第2項、第301條第1項分別定有明文。又刑事訴訟法第161
    條第1項規定：檢察官就被告犯罪事實，應負舉證責任，並
    指出證明之方法。因此，檢察官對於起訴之犯罪事實，應負
    提出證據及說服之實質舉證責任。倘其所提出之證據，不足
    為被告有罪之積極證明，或其指出證明之方法，無從說服法
    院以形成被告有罪之心證，基於無罪推定之原則，自應為被
    告無罪判決之諭知。
三、公訴意旨認被告涉犯前開罪嫌，無非係以被告之供述及證人
    即告訴人之證述，為其主要論據。
四、訊據被告固坦承於前述時間、地點因停車問題與告訴人發生
    糾紛，惟堅詞否認有何刑法第309條第1項之公然侮辱犯行，
    辯稱：我沒有說過「YOU FUCKING ASSHOLE」，當日我沒有
    要侮辱告訴人之意思等語。經查：
　㈠被告於109年6月26日下午5時3分許，在住戶得共見共聞並隨
    時進出而位於臺南市○○區○○○街000號地下停車場內，與告訴
    人就停車問題發生糾紛等情，業據被告於警詢、偵查及本院
    審理時供陳在卷，且經證人即告訴人於警詢、偵查及本院審
    理時證述明確（見警卷第7至10頁；偵字卷第15至19頁；本
    院卷第122至130頁），並有本院勘驗告訴人提出之行車紀錄
    器錄影光碟及被告提出之錄音錄影光碟之勘驗筆錄附卷供佐
    （見本院卷第114至121頁），是此部分之事實，首堪認定。
　㈡按刑事訴訟法第156條第1項規定：「被告之自白，非出於強
    暴、脅迫、利誘、詐欺、疲勞訊問、違法羈押或其他不正之
    方法，且與事實相符者，得為證據。」亦即被告之自白，必
    須具備任意性及真實性，始屬適格之證據。同條第2項並規
    定：「被告或共犯之自白，不得作為有罪判決之唯一證據，
    仍應調查其他必要之證據，以察其是否與事實相符。」立法
    目的乃欲以補強證據擔保自白之真實性，亦即被告縱使出於
    任意性之自白，亦應有其他補強證據佐證，方得認定與事實
    相符。被告固於警詢、偵查中均曾供稱其有說過「YOU FUCK
    ING ASSHOLE」等語（見警卷第4至5頁；偵字卷第18頁），
    然被告於警詢之初係供陳：「I didn't actually say like
     Fuck, I said like...I guess I say“you fucking assho
    le”something like that. I didn't only say fuck. I sa
    id something together...」、「It's not the same thin
    g, not just like fuck maybe just two mix itself, nom
    atter with something.」等語，有本院勘驗筆錄在卷可憑
    （見本院卷第139頁），足認被告於案發後第一時間不確定
    其所說的正確詞句為何，僅記得其有說過類似「YOU FUCKIN
    G ASSHOLE」之話語，也就是「FUCKING+其他詞」之言語，
    其嗣後再回想而稱其確有說過「YOU FUCKING ASSHOLE」等
    語，是否記憶正確而與真實相符，已非無疑，則其自白是否
    能作為認定被告有罪之依據，實有相當之疑義，是本案尚須
    就檢察官所指之其他證據予以調查，始能認定被告是否有公
    訴意旨所指之犯行。
　㈢而查：
　⒈證人即告訴人於警詢時證稱：被告有以英文方式辱罵我「FUC
    K」等語（見警卷第8頁），於偵查中證稱：被告罵我「FUCK
    」的部分，因為我的錄影沒有聲音，所以我沒有要提告；我
    對於被罵部分要提告等語（見偵字卷第16、18頁），可知證
    人即告訴人於警詢及偵查中均無表示被告有說過「YOU FUCK
    ING ASSHOLE」等語，核與其於本院審理中證稱「（問：就
    你自己當場聽到的印象中，你有無聽到被告說「YOU FUCKIN
    G ASSHOLE」這串字眼，還是你只有聽到FUCK、FUCKING的字
    眼而已？）就是FUCK這個字眼」等語（見本院卷第130頁）
    相符，是自證人即告訴人前揭證言，尚無從認定被告有於公
    訴意旨所載時間、地點，以「YOU FUCKING ASSHOLE」等語
    辱罵告訴人。
　⒉證人即當日在場人王鐲蓉於本院審理中亦證稱其當日並無聽
    到被告說「YOU FUCKING ASSHOLE」等語(見本院卷第136頁)
    。
　⒊又本院當庭勘驗被告提出之當日錄音錄影光碟，勘驗結果如
    附件所示，亦未見被告有說過「YOU FUCKING ASSHOLE」等
    語，有本院勘驗筆錄在卷供參（見本院卷第118至121頁），
    而告訴人提出之行車紀錄器錄影光碟則僅有影像而無聲音，
    無從認定被告有說過「YOU FUCKING ASSHOLE」等語。是以
    ，依照卷內證人即告訴人、證人王鐲蓉之證述、被告提出之
    當日錄音錄影光碟及告訴人提出之行車紀錄器錄影光碟，均
    無從證明被告確有於公訴意旨所載之時間、地點，以「YOU 
    FUCKING ASSHOLE」等語辱罵告訴人。從而，被告雖於警詢
    、偵查中自白其有說「YOU FUCKING ASSHOLE」等語，然依
    卷附證據資料尚無從補強被告之上開自白，難認其自白與事
    實相符，要無從單憑其自白作為有罪認定之判決基礎。
五、至檢察官雖認被告於上開時間、地點，另有以「fucking sp
    ace」、「fucking area」、「fucking plant」、「fuckin
    g boss」等語辱罵告訴人（見本院卷第146頁），惟「fucki
    ng」一詞可用為加強語氣的口頭語，有網頁資料附卷供佐（
    見本院卷第59、66、71、76頁），尚難因被告上開話語夾雜
    「fucking」字眼即遽認被告有公然侮辱之犯意。況觀之附
    件之勘驗結果，可知被告於表示「fucking space」、「fuc
    king area」等語時，係在與證人王鐲蓉對話，而非與被告
    對話，足認被告斯時與證人王鐲蓉對話時，亦會夾雜使用「
    fucking」字眼，益徵被告於上開時、地，使用「fucking」
    一詞，僅係因當時情緒激動所為之加強語氣，非有公然侮辱
    之意思，附此敘明。
六、綜上所述，本案被告雖於警詢、偵查中自白曾對告訴人說過
    「YOU FUCKING ASSHOLE」等語，但其自白不無可疑，且被
    告之自白不得作為有罪判決之唯一依據，檢察官復未提出其
    他補強證據佐證，使本院不致有所懷疑，得以確信其為真實
    之程度，揆諸前揭說明，屬不能證明被告犯罪，依法應為無
    罪判決之諭知，以免冤抑。　　
據上論斷，應依刑事訴訟法第301條第1項前段，判決如主文。
本案經檢察官吳惠娟提起公訴，檢察官吳梓榕到庭執行職務。
中　　華　　民　　國　　110 　年　　4 　　月　　30　　日
                  刑事第十一庭  法　官　潘明彥
以上正本證明與原本無異。
如不服本判決應於收受本判決後20日內向本院提出上訴書狀，並
應敘述具體理由。其未敘述上訴理由者，應於上訴期間屆滿後20
日內向本院補提理由書狀（均須按他造當事人之人數附繕本）「
切勿逕送上級法院」。 
　　　　　　　　　　　　　　　　書記官  蘇豐展 
中　　華　　民　　國　　110 　年　　4 　　月　　30　　日
附件：   編號 檔案時間 勘驗內容 1 00分01秒 [動作] 1.畫面拍攝角度為由房東站於被告身旁往告訴人方向拍攝，畫面可見一紅色自小客車（即告訴人車輛）緊貼停止於一台紅色重型機車（即友人機車）車尾處。（截圖1） 2.可見告訴人雙手持手機往被告方向拍攝。  [對話] 房東：We have problem 2 00分03秒至00分12秒 [動作] 1.告訴人以左手向前平舉指向被告方向（即鏡頭拍攝方向）（截圖2） 2.鏡頭角度偶有晃動或距離被告太近，以致畫面有時無法看見人員動作。  [對話] 告訴人：欸 房  東：I don't understand 告訴人：車子移一下啊 房  東：He ask you to move your vehicle. 被告友：Why 房  東：We just move, I don't understand.Don'tknow how(聽不清楚)to do control that. 告訴人：你不可以在這邊佔著都不動啊 3 00分13秒至00分50秒 [動作] 1.一身著淺藍色T恤之男子（即被告友人）自畫面右側入鏡，往友人機車方向前進並整理機車上物品。 2.檔案時間00分25秒時，可見被告往告訴人方向前進，並以左手指向告訴人車輛後方區域，於檔案時間00分32秒時迴身折返往數步後再迴身往友人機車方向前進。（截圖3） 3.檔案時間00分46秒時，房東亦趨前至告訴人車輛車頭及友人機車車尾處。（截圖4）  [對話] 告訴人：因為這是車道啊！ 房  東：He said that is public area. 告訴人：這是車道啊！ 告訴人：可以嗎?王小姐! 被  告：But that wasn't out a lot. 房  東：It's ok we just ignoring him, we move the car.I don't want to caught a fight,but I'm recording for you. 被  告：Now there is fucking space....(聽不清楚)I wondering the....(聽不清楚)this fucking area. 房  東：No, it's ok it's ok, we just move, he just show us how uneducated he is.It's ok we move the car, that guy got the mental issue, we find.……I'm sorry, just move a little bit forward.Yeah 4 00分50秒至01分02秒 [動作] 1.被告友人將機車推向前，即往畫面右側移動。 2.檔案時間00分53秒至59秒時，告訴人將車輛倒退。  [對話] 房  東：He do whatever he want for decade, so he is be not....(聽不清楚) 被  告：(背景有被告講話的聲音，但聽不清楚所講為何) 房  東：No it's Okay, he think this is public area, I'm very sorry. 被告友：all right. 房  東：Yeah, I'm shame for them. 5 01分03秒至01分43秒 [動作] 1.被告右手往前抬並以食指指向告訴人車輛方向。（截圖5） 2.檔案時間01分10秒時可見告訴人站立於告訴人車輛駕駛座門邊，告訴人關上車門後往被告方向走來。 3.檔案時間01分20秒至26秒時可見告訴人轉身往告訴人車輛走，又隨即回頭以左手指向被告並往被告方向走來。（截圖6）  [對話] 被  告：You will know your fucking plant...(聽不清楚)! 房  東：It's Okay, It's Okay, just let go. 告訴人：欸欸欸欸欸欸欸欸欸 房  東：It's Okay, It's Okay. Just ignoring him please. 告訴人：欸欸欸袂叫警察嘸啊! 房  東：Please please please...don't caught 告訴人：捂袂叫警察嘸啊! 被  告：You think you the Fucking boss. 告訴人：袂叫警察嘸啊! 房  東：don't caught for fight. We got recording. You can figure it out....(聽不清楚) 告訴人：我要叫警察啊喔! 房  東：Just don't caught for fight. 告訴人：OK?王小姐!王小姐!王小姐!王小姐!王小姐!王小姐!王小姐!他的動作我都有看到啊吼! 房  東：OK! Don't! please! 被  告：They disdain us 告訴人：沒有沒有，他的動作我都有錄到了蛤!沒關係沒關係 房  東：this is our problem...(聽不清楚) 告訴人：王小姐!王小姐!你等我電話蛤! 房  東：I don' mind if they don't....don'tcare 6 01分43秒至01分48秒 [動作]檔案時間01分43秒至48秒時告訴人坐進駕駛座駛離現場。  [對話]略 7 01分58秒 本段錄影結束